臺灣高等法院刑事判決　　　　　　　 94年度交上易字第277號
上　訴　人　臺灣士林地方法院檢察署檢察官
被　　　告　甲○○
上列上訴人因被告過失傷害案件，不服臺灣士林地方法院94年度
交易字第133 號中華民國94年9 月12日第一審判決（起訴案號：
臺灣士林地方法院檢察署93年度偵字第8765號），提起上訴，本
院判決如下：
    主  文
上訴駁回。
    事實及理由
一、本案經本院審理結果，認第一審以被告甲○○犯刑法第284
    條第1 項之過失傷害罪，判處拘役四十日，並諭知如易科罰
    金折算之標準為三百元折算一日，認事用法並無不當，量刑
    亦稱妥適，應予維持，並引用第一審判決書所記載之事實、
    證據及理由（如附件）。
二、公訴人上訴意旨略以：被告於事故後不僅未立即報警處理，
    反而企圖湮滅證據破壞事故現場，見告訴人受有多處傷害卻
    未及時送醫，嗣於偵審期間並皆掩飾其犯行，亦拒絕告訴人
    所提之民事和解，顯未具有任何悔意。原審未察，竟僅宣告
    四十日之拘役，並得易科罰金，顯屬過輕，難謂已符罪刑相
    當原則，亦無警惕之效，是建請從重量刑等語。惟查，被告
    於93年6 月28日上午8 時許，駕駛車號CO－6723號自用小客
    車，在臺北市內湖區○○○路○ 段與新明路42巷口，撞擊告
    訴人所騎乘之車號BLS－079號重型機車，而使告訴人因之倒
    地受傷後，被告隨即下車詢問告訴人有無受傷，告訴人認僅
    係輕微擦傷，而由被告將告訴人所騎乘機車移到路旁，被告
    復載告訴人到其公司上班，且留電話予告訴人等情，業據告
    訴人於警詢中供明在卷（偵查卷第21頁）。足見被告並無故
    意不報警處理，甚而企圖湮滅證據以破壞事故現場之意。則
    上揭上訴意旨所稱此節，已與事實有間。又量刑輕重係屬事
    實審法院得依職權自由裁量之事項。本案原審就被告本件過
    失傷害之犯行，業已審酌被告並無犯罪前科紀錄，素行堪認
    良好，因未注意車前狀況以致肇事，惟尚未違反號誌管制之
    過失程度，告訴人所受傷勢以及犯罪後未能坦承犯行，且屢
    次拒絕告訴人民事和解之提議等節，量處被告拘役四十日，
    並諭知如易科罰金之折算標準，既已詳酌刑法第57條各款所
    列情狀而未逾法定刑度，量刑亦稱允洽，公訴人猶以被告未
    與告訴人和解，指摘原審量刑過輕，為無理由，應予駁回。
三、被告經合法傳喚無正當理由而不到庭，爰不待其陳述，逕行
    判決。
四、據上論結，應依刑事訴訟法第373 條、第368 條、第371 條
    ，判決如主文。
本案經檢察官賴俊雄到庭執行職務。
中　　華　　民　　國　　94　　年　　12　　月　　30　　日
　　　　　　　　　交通法庭審判長法　官  陳貽男
　　　　　　　　　　　　　　　  法　官  高明哲
　　　　　　　　　　　　　　　  法　官  許仕楓
以上正本證明與原本無異。
不得上訴。
                                書記官  劉貞達
中　　華　　民　　國　　95　　年　　1 　　月　　3 　　日
附錄本案論罪科刑法條全文
刑法第284 條第1 項：
因過失傷害人者，處六月以下有期徒刑、拘役或五百元以下罰金
，致重傷者，處一年以下有期徒刑、拘役或五百元以下罰金。
